【裁判字號】    91,易,3580
【裁判日期】    920522
【裁判案由】    傷害
【裁判全文】
臺灣板橋地方法院刑事判決                        九十一年度易字第三五八號
    公  訴  人  臺灣板橋地方法院檢察署檢察官
    被      告  甲○○
右列被告因傷害案件，經檢察官提起公訴（九十一年度偵緝字第六六九號），本院判
決如左：
    主  文
甲○○傷害人之身體，處拘役伍拾日，如易科罰金，以參佰元折算壹日。扣案機車大
鎖壹支沒收。
    事  實
一、甲○○與乙○○（起訴書誤載為莊雅萍）原為男女朋友，乙○○欲與甲○○分手
    ，甲○○不肯，多次至乙○○工作地點找乙○○理論，甲○○於民國九十年七月
    二十七日十八時許，甲○○騎乘機車，至乙○○位於台北縣蘆洲市○○街之工作
    地點附近等候，見乙○○下班走出，即將乙○○攔住，要求乙○○繼續與其交往
    ，乙○○不從，二人在臺北縣蘆洲市○○街三五號前發生爭執，互相拉扯，嗣於
    同日十九時三十分許，甲○○竟基於於傷害之故意，以其所有之機車大鎖毆打蔡
    萍腰部、身體，致莊雅萍受有背臀部瘀傷（六乘四公分）、四肢多處瘀傷（右手
    肘三乘二公分之瘀傷、左手臂三乘一公分瘀傷、左右大腿各七乘五公分之瘀傷）
    。
二、案經乙○○訴由臺北縣政府警察局蘆洲分局報請臺灣板橋地方法院檢察署檢察官
    偵查起訴。
    理  由
一、訊據被告坦承有於右揭時地因與告訴人乙○○發生爭吵而以機車大鎖毆打告訴人
    一下之情事，惟辯稱：係告訴人要伊打她，告訴人身上其餘之傷係因為她跌在地
    上云云。經查，右揭事實，業據告訴人乙○○指述瀝瀝，並有驗傷診斷書乙紙及
    架設在台北縣蘆洲市○○街三十九號前之監視系統於右揭時間拍攝到被告與告訴
    人間有拉扯動作之翻拍照片六張在卷足憑，復有機車大鎖一支扣案可證。依驗傷
    診斷書所載，告訴人所受之傷勢部位有四肢及背臀部，且均為瘀傷，核與告訴人
    於本院訊問時指述：「被告持機車大鎖毆打朝我腰部打下去，我倒下後，他還是
    一直亂打」等情相符（見本院九十二年三月十日訊問筆錄），且被告若係因跌倒
    而受傷應有擦傷，被告上開辯解，顯係避重就輕之詞，不足採信。事證明確，被
    告犯行，足堪認定。
二、核被告甲○○所為，係犯刑法第二百七十七條第一項之傷害罪。爰審酌被告與告
    訴人原係男女朋友關係，因分手發生爭執，其犯罪之動機、目的、手段、所生危
    害、犯後態度等一切情狀，量處如主文所示之刑，並諭知易科罰金折算標準，以
    資懲儆。扣案之機車大鎖一支，係被告所有，此經被告供明在卷，且係供犯罪所
    用之物，爰依刑法第三十八條第一項第二款之規定諭知沒收。
據上論斷，應依刑事訴訟法第二百九十九條第一項前段，刑法第二百七十七條第一項
、第四十一條、第三十八條第一項第二款，罰金罰鍰提高標準條例第一條前段、第二
條，判決如主文。
本案經檢察官侯靜雯到庭執行職務。
中      華      民      國    九十二    年      五      月    二十二    日
                                  臺灣板橋地方法院刑事第四庭
                                      法  官  陳  明  珠
右正本證明與原本無異
如不服本判決應於送達後十日內向本院提出上訴狀
                                      書記官  陳  慧  儷
中      華      民      國    九十二    年      五      月    二十二    日
附錄本案論罪科刑法條全文：
刑法第二百七十七條第一項：傷害人之身體或健康者，處三年以下有期徒刑、拘役或
                          一千元以下罰金。


司法院資訊處製作；財團法人民間司法改革基金會備份。
